【裁判字號】    90,台上,4679
【裁判日期】    900726
【裁判案由】    偽造文書
【裁判全文】
最高法院刑事判決                                九十年度台上字第四六七九號
    上  訴  人  甲○○
右上訴人因偽造文書案件，不服台灣高等法院中華民國九十年五月三十一日第二審判
決（八十九年度上訴字第四四七○號，起訴案號：台灣基隆地方法院檢察署八十九年
度偵緝字第二五四號），提起上訴，本院判決如左：
    主  文
上訴駁回。
    理  由
按刑事訴訟法第三百七十七條規定，上訴於第三審法院，非以判決違背法令為理由，
不得為之，是當事人提起第三審上訴，應以原判決違背法令為理由，係屬法定要件。
如果上訴理由狀並未依據卷內訴訟資料，具體指摘原判決不適用何種法則或如何適用
不當，或所指原判決之違法情事，顯與法律規定得為第三審上訴理由之違法情形不相
適合時，均應認其上訴為違背法律上之程式，予以駁回。本件原判決綜合證據調查之
結果，維持第一審依牽連犯關係從一重論處上訴人甲○○行使偽造私文書，足以生損
害於公眾及他人累犯罪刑之判決，駁回其在第二審之上訴，已詳敘所憑之證據及認定
之理由，並對上訴人所辯，如何不足採信，均已依據卷內資料，詳予指駁，從形式上
觀察，並無違背法令之處。而刑法上公、私文書之區別，在於前者為公務員於職務上
所制作之文書，後者則為私人或公務員於非職務所制作之文書。本件原判決以汽車過
戶登記書須由當事人依章填寫並附證件，其性質為申請書之私文書；而監理機關承辦
人員於審核通過後登打於電腦更新之車籍資料屬電磁記錄，依刑法第二百二十條之規
定係以文書論，該準文書因屬公務員職務上登載之資料，為公務員職務上所掌之文書
，並無不合。上訴人既未經英俊宏之同意，囑由不知情之第三者代刻英俊宏之印章，
偽造汽車過戶登記書，持以辦理汽車過戶登記，使監理站承辦人員在該登記書上加蓋
審查合格章，准予過戶，並登打電磁記錄於電腦，以更新車籍資料，原判決因認其牽
連犯行使偽造私文書及使公務員登載不實罪，從一重之行使偽造私文書罪處斷，經核
於法並無違誤。另證人王文昌、應麗玉於第一審均已到庭證述明確，且本院為法律審
，無從調查事實，上訴人聲請傳訊應麗玉、王文昌，自非適法。上訴意旨，並未依據
卷內資料具體指摘原判決如何違背法令，徒執陳詞，稱汽車過戶登記書非私文書，及
其未委託王文昌代刻印章，本案偽造印章與其無涉云云，而為事實之爭辯，並對原審
認事及用法之職權行使，任意指摘，難謂已符合首揭法定上訴要件，其上訴違背法律
上之程式，應予駁回。
據上論結，應依刑事訴訟法第三百九十五條前段，判決如主文。
中      華      民      國     九十     年      七      月    二十六    日
                              最高法院刑事第六庭
                                  審判長法官  謝  家  鶴
                                        法官  洪  文  章
                                        法官  花  滿  堂
                                        法官  陳  世  淙
                                        法官  洪  佳  濱
      右正本證明與原本無異
                                              書  記  官
中      華      民      國     九十     年      八      月    二十二    日


司法院資訊處製作；財團法人民間司法改革基金會備份。
